臺灣高等法院臺中分院刑事裁定　　　　　100年度聲字第143號
聲　請　人
即　被　告　李紋嘉
上列被告因違反毒品危害條例案件，聲請具保停止羈押（本院案
號：99年度上訴字第2502號），本院裁定如下：
    主  文
聲請駁回。
    理  由
一、本件聲請人即被告李紋嘉（下稱被告）因販賣第一級、第二
    級毒品案件，前經本院法官訊問後，認為犯罪嫌疑重大，有
    刑事訴訟法第101條第1項第1款、第3款之情形，非予羈押，
    顯難進行審判，有羈押之必要，而執行羈押。
二、聲請意旨略以：本案已行詰問完畢，其他事證已調查結束，
    審判程序既進行完畢，應無羈押之必要性。被告李紋嘉對於
    起訴之犯罪事實均坦認不諱，並配合警檢供出上游毒販，被
    告父親現在彰化二林看守所服刑中而無法照料年歲老邁且身
    患多重慢性病的母親，又被告家中尚有妻兒，獨子年幼，僅
    靠無一技在身的妻子扶養，故請求准予被告在執行前返家安
    頓母親、妻兒及陪家人過年。被告雖無刑事訴訟法第114條
    各款所定不得駁回聲請停止羈押之情事，懇請能體恤被告家
    中情形，並念及被告孝心，准被告聲請具保停止羈押云云。
三、按「聲請停止羈押，除有刑事訴訟法第一百十四條各款所列
    情形之一不得駁回者外，准許與否，該管法院有自由裁量之
    權，衡非被告所得強求」、「按羈押之被告除有刑事訴訟法
    第一百十四條所規定之情形，經具保聲請停止羈押，不得駁
    回外，其他應否許可停止羈押，即其羈押之原因是否仍然存
    在，均屬事實問題，受訴法院有認定、裁量之權」（最高法
    院46年臺抗字第21號判例要旨、78年度臺抗字第269號裁判
    要旨參照），次按法院為羈押之裁定時，並非在行被告有罪
    、無罪之調查，其本質上係屬為保全被告使刑事訴訟程序得
    以順利進行，或為保全證據，或為擔保嗣後刑之執行程序，
    或為防被告反覆施行同一犯罪，而對被告實施剝奪其人身自
    由之強制處分，法院僅應就形式上之證據判斷被告犯罪嫌疑
    是否重大，有無羈押原因及有無羈押之必要性，關於羈押原
    因之判斷，尚不適用訴訟上之嚴格證明原則，故認定羈押被
    告之原因是否存在時，僅就被告是否犯罪嫌疑重大，有無刑
    事訴訟法第101條、第101條之1所定情形為必要之審酌。經
    查：
(一)、本件被告並無刑事訴訟法第114條各款所列不得駁回具保停
    止羈押聲請之事由，且被告所犯毒品危害防制條例第4條第1
    項、第2項之販賣第一級、第二級毒品罪，業據被告於偵查
    中及原審審理時坦認不諱，並有卷證及扣案證物可佐，足見
    被告犯罪嫌疑重大。又被告所涉販賣第一級、第二級毒品罪
    ，法定刑分別為「死刑或無期徒刑」、「無期徒刑或七年以
    上有期徒刑」，均屬死刑、無期徒刑或最輕本刑為五年以上
    有期徒刑之罪，而其所犯販賣第一級、第二級毒品共六罪，
    僅部分犯行經原審法院適用毒品危害防制條例第17條第2項
    規定減輕其刑，雖均經適用刑法第59規定酌量減輕其刑度，
    然亦經原審認定並無依毒品危害防制條例第17條第1項減輕
    或免除其刑規定適用之餘地，而分別判處被告有期徒刑7年8
    月、15年10月、15年6月、7年8月、7年8月、7年8月，復就
    前開六罪定應執行有期徒刑16年6月（原審判決書參照），
    其刑度既比被告所預期更重（此亦由被告聲請意旨仍主張其
    有配合警檢供出上游毒販可資參酌），被告為規避刑罰之執
    行，而妨礙審判程序進行之可能性增加，國家刑罰權有難以
    實現之危險，是亦有相當理由足認被告有逃亡之虞是本院前
    以刑事訴訟法第101條第1項第1款、第3款之規定，對被告羈
    押之原因仍然存在，而有繼續羈押之必要。被告聲請意旨以
    原審已行詰問完畢或其他事證已調查結束等語為由，主張無
    羈押之必要性云云，尚屬無據。
(二)、至被告聲請意旨所稱擔心年歲老邁且身患多重慢性病母親無
    人照顧，及擔心無一技在身妻子獨自扶養年幼獨子，而請求
    能准許被告在執行前返家安頓家人及陪家人過年等情，雖值
    同情，惟與考量羈押被告與否無關，附此敘明。
(三)、綜上說明，本院認被告羈押原因尚未消滅，所請具保停止羈
    押，自難准許，應予駁回。
四、爰依刑事訴訟法第220條，裁定如主文。
中    華    民    國   100    年    1     月    28    日
            刑事第六庭    審判長法  官  李  文  雄
                                法  官  陳  如  玲
                                法  官  蔡 王 金 全
上列正本證明與原本無異。
如不服本裁定，得於裁定送達後五日內向本院提出抗告狀(須附繕本)。
                                書記官  金  珍  華
中    華    民    國   100    年    1     月    31    日